【裁判字號】    97,上更(一),445
【裁判日期】    971210
【裁判案由】    毒品危害防制條例
【裁判全文】
臺灣高等法院刑事判決             97年度上更(一)字第445號
上  訴  人
即  被  告  甲○○
選任辯護人  黃重鋼律師
            李詩皓律師
            林詠嵐律師
上列上訴人因毒品危害防制條例案件，不服臺灣板橋地方法院93
年度訴字第665號，中華民國94年1月31日第一審判決（起訴案號
：臺灣板橋地方法院檢察署93年度偵字第4477號），提起上訴，
經判決後，由最高法院發回更審，本院判決如下：
    主  文
原判決撤銷。
甲○○連續販賣第一級毒品，累犯，處有期徒刑拾年。扣案如附
表四編號一、二所示之毒品海洛因（不含外包裝）均沒收併銷燬
之；如附表四編號六至十二所示之葡萄糖、分裝袋、電子磅秤、
藥匙、標籤、帳冊及第一級毒品外包裝袋參個均沒收；未扣案之
犯罪所得新臺幣伍萬壹仟參佰元沒收，如全部或一部不能沒收時
，以其財產抵償之；又連續販賣第二級毒品，累犯，處有期徒刑
柒年。扣案如附表四編號六至十一所示之葡萄糖、分裝袋、電子
磅秤、藥匙、標籤、帳冊均沒收；犯罪所得新臺幣壹萬零陸佰元
沒收，如全部或一部不能沒收時，以其財產抵償之。應執行有期
徒刑拾伍年，扣案如附表四編號一、二所示之毒品海洛因（不含
外包裝）均沒收併銷燬之；扣案如附表四編號六至十二所示之葡
萄糖、分裝袋、電子磅秤、藥匙、標籤、帳冊及第一級毒品外包
裝袋參個均沒收；未扣案之犯罪所得新臺幣陸萬壹仟玖佰元沒收
，如全部或一部不能沒收時，以其財產抵償之。
    事  實
一、甲○○曾於民國（下同）90年間犯竊盜等罪，經臺灣臺中地
    方法院判處有期徒刑1年2月確定，於91年3月29日假釋出監
    ，假釋期間付保護管束，91年5月11日假釋期滿，未經撤銷
    ，以已執行完畢論。詎其猶不知悔改，復意圖營利，並分別
    基於販賣第1級毒品海洛因及第2級毒品安非他命之概括犯意
    ，自92年間起至93年2月25日間，連續在桃園縣中壢市，向
    真實姓名年籍不詳之成年男子，分別以如附表一所示之價格
    ，販入第一級毒品海洛因及第二級毒品安非他命各多次（詳
    如附表一所示），再自92年間起至93年2月25日間，在臺北
    縣新莊市地區，將上開販入之毒品稀釋後，分裝為大包（約
    1公克）、小包（約0.5公克），以每大包1,000元、每小包
    500元或其他不等價格，分別連續販賣第一級毒品海洛因給
    如附表二所示之綽號「阿成」、「阿丁」、「佑佑」、「阿
    周」、「小真」、「阿亮」、「阿儒」、「阿榮」、「不良
    」、「大頭」、「建良」、「阿四仔」、「阿東」、「阿弟
    仔」、「阿文」、「豐友」、「排骨」及其他等真實姓名不
    詳之人，價金計67,900元，因買家積欠16,600元，僅收取
    51,300元，以及連續販賣第二級毒品安非他命予如附表三所
    示之「阿天」、「阿坤」、「阿輝」、「臭屁之友」、「阿
    偉」、「阿周」及其他等真實姓名不詳之人，買賣價金計
    15,500元，因買家積欠4,900元，僅收取10,600元。嗣甲○
    ○於93年2月26日晚上6時50分許，在臺北縣新莊市○○路與
    中榮街口，因形跡可疑，經警盤查當場在其身上查扣如附表
    四編號1所示之毒品海洛因1包（驗餘淨重0.44公克，外包裝
    重0.33公克），同日晚上7時5分許，甲○○並帶同警方至臺
    北縣新莊市○○路572號「花蝶商務旅館」511室其居處，扣
    得如附表四編號2所示之毒品海洛因2包（驗餘淨重0.84公克
    ，外包裝重0.81公克）及其所有供販賣前開毒品所用如附表
    四編號6至11所示之葡萄糖、分裝袋、電子磅秤、藥匙、標
    籤、帳冊暨與本案無關之注射針筒、止血帶、吸食器，因而
    查獲上開販賣毒品犯行（甲○○涉犯施用毒品部分，另經臺
    灣板橋地方法院以93年度訴字第1020號判決判處罪刑，並定
    其應執行刑為有期徒刑1年確定）。
二、案經臺北縣政府警察局新莊分局報請臺灣板橋地方法院檢察
    署檢察官偵查起訴。
    理  由
壹、程序方面：
一、按被告以外之人於審判外之言詞或書面陳述，除法律有規定
    者外，不得作為證據，刑事訴訟法第159條第1項固有明文；
    惟被告以外之人於審判外之陳述，雖不符刑事訴訟法第159
    條之1至第159條之4之規定，而經當事人於審判程序同意作
    為證據，法院審酌該言詞陳述或書面陳述作成時之情況，認
    為適當者，亦得為證據。當事人、代理人或辯護人於法院調
    查證據時，知有第159條第1項不得為證據之情形，而未於言
    詞辯論終結前聲明異議者，視為有前項之同意，同法第159
    條之5亦有明文。查證人楊雪娥、汪守辰、吳明格、林任蓬
    、劉坤信、柯清鋒、陳奇宏、蔡承恩、李錦梅、李柏憲、房
    坤德、劉艷紅於警詢之證述，雖屬被告以外之人於審判外之
    言詞陳述，惟當事人及辯護人於審判程序對於上開證據方法
    之證據能力並未爭執，本院審酌前開證人於警詢之陳述，均
    係於案發之初立即製作，對案發情況之記憶當甚為清晰，不
    致發生一般傳聞證據中證人記憶瑕疵之風險，依前開規定，
    自得為證據。
二、卷附搜索、扣押筆錄與照片四張及法務部調查局對於扣案毒
    品之鑑定通知書，雖屬審判外之傳聞書面證據，但為公務員
    職務上製作之紀錄文書，並衡之卷附被告有自願搜索之同意
    書（見偵查卷第7頁），及其執行搜索、扣押及照片四張等
    均有被告在場簽名及按指印，與執行員警蔡勝昌等四人簽名
    ，並就扣押帳冊開立收據予被告亦經被告簽名及按指印（見
    偵查卷第8頁、第9頁、第18頁至第20頁）等綜合客觀情況以
    觀，與就法務部調查局就扣案毒品鑑定通知書之形式觀察（
    見原審卷 (一) 第64頁），均能踐行正當法律程序，顯無不
    可信之情況，上開依刑事訴訟法第159條之4第1款規定，應
    屬傳聞法則之例外規定，自可採為證據。
三、被告固辯稱：其於93年3月12日偵查中曾供稱扣案帳冊係因
    與他人合資購買毒品而登載，乃偵查筆錄未為上開記載，且
    檢察官以嚴厲語氣指責其有販毒情事，並揚言若不坦承，將
    從嚴辦理，其迫於無奈，始坦承犯行，前開筆錄不具任意性
    云云。惟查：本院勘驗93年3月12日偵查錄音帶，該次偵訊
    內容如附件所示，有本院勘驗筆錄在卷為憑，經與93年3月
    12日偵查筆錄比對結果，偵查筆錄固未詳細記載整個應訊過
    程之對話，但依前開勘驗內容，被告係在檢察官提示扣案帳
    冊，並依帳冊內容詢問及勸諭下始自承犯行，且檢察官詢問
    語氣雖屬嚴厲，惟亦無強暴、脅迫或以不正方法取供情事，
    況被告自承於前開偵訊後，在臺灣台北看守所在押期間，曾
    書具93年3月15日自白書，而該自白書內載：「開庭後，經
    由後，被告多經思考，願意坦誠（承）所有犯行，如同檢察
    官所示，查獲之帳單上，均有詳細記載所實（施）犯罪經過
    及日期等等。實因被告貪圖其中利潤，確有急需，才挺而走
    險販賣毒品．．．」等語，有自白書在卷為憑，更見被告並
    無遭強暴、脅迫或以不正方法取供情事，否則何以會於偵訊
    後，仍在臺灣台北看守所書具自白書，前開自白係出於任意
    性，要無足疑，被告前揭所辯，與事實不符，尚無足取。
四、被告雖另辯稱：被告並非本案搜索扣押處所之承租人或所有
    人，無權同意搜索，則本案搜索扣押即非合法，搜索扣押之
    物品自無證據能力云云。惟查：本件被告居住於臺北縣新莊
    市○○路572號「花蝶商務旅館」511室之事實，為被告所不
    爭，且證人柯清鋒於警詢亦供稱前開「花蝶商務旅館」房租
    係由被告支付（見原審卷第86頁），是以即令被告非上開旅
    館511室之名義承租人或所有人，亦屬使用權人，而被告於
    93年2月26日晚上6時50分許，在臺北縣新莊市○○路與中榮
    街口，因形跡可疑，經警盤查當場在其身上查扣得毒品海洛
    因1包後，於同日晚上7時5分許，帶同警方至臺北縣新莊市
    ○○路572號「花蝶商務旅館」511室其居住處所，亦經被告
    同意，並會同該旅館主任進入上開居住處所搜索等情，有被
    告自願搜索同意書及台北縣政府警察新莊分局搜索、扣押筆
    錄在卷為憑（見93年度偵字第4477號卷第7頁、第12頁），
    足見本件警員搜索係係經有使用權之被告同意，並會同上開
    旅館主任進入，其搜索程序即無不合法，被告上開所辯，尚
    無足取。
貳、實體方面：
一、訊據上訴人即被告甲○○（以下簡稱被告）固坦承自92年間
    起至93年2月25日間，連續在桃園縣中壢市，向真實姓名年
    籍不詳之成年男子，分別以每錢新臺幣（下同）17,000元及
    每兩32,000元之代價，販入第一級毒品海洛因及第二級毒品
    安非他命各多次等情不諱（見本院前審卷第94年3月23日準
    備程序筆錄），惟矢口否認有販賣毒品海洛因或安非他命犯
    行，辯稱：扣案帳冊係記錄其與友人合資購毒施用之帳目，
    並非記錄販毒之帳目，其只有施用毒品，並未販賣毒品云云
    。另辯護人為被告辯稱：本件除被告警詢、偵審中自白販毒
    外，並無其他證據可資佐證。至扣案帳冊所載內容意義不詳
    ，尚難遽認被告有販毒情事云云。
二、惟查：
(一)上開事實，業經被告於93年3月12日偵查中供承明確（見上
    開勘驗筆錄為憑）；於93年4月6日偵查中自承：「（提示行
    動電話號嗎作何用？）都是跟我買的人之電話號碼」、「（
    共賣多久？）帳冊中記載的日期就是我販賣的日期，．．．
    」（見偵查卷第83頁背面）；於原審93年4月21日準備程序
    供稱：「（法官問：對於檢察官所陳述之起訴事實是否認罪
    ？）我承認有檢察官所起訴之事實。我確實有販賣毒品。（
    法官問：是否知道販賣毒品之刑罰為死刑或無期徒刑？）知
    道。」等語（原審卷93年4月21日準備程序筆錄）；於原審
    93年2月27日聲請羈押訊問庭供稱：「（法官問：對於檢察
    官羈押聲請書之犯罪事實有何意見？）我不要請辯護人，為
    何犯同樣罪的人就可以交保，為何我要被羈押。其餘沒意見
    。（警、偵訊中所言是否均屬實，提示並告以要旨）均實在
    。（對於扣案之帳冊是何人所寫的）均是我寫的）男是安非
    他命，女是海洛因。大是大包，小是小包」（見原審93年聲
    羈字第84號卷第4頁）。再者，被告於93年3月3日及93年3月
    9日書具之自白書亦自承扣案之分裝袋、磅秤、帳冊確係被
    告所有，且帳冊係其記載，與他人無關等語（見偵查卷第61
    至63頁、第64至66頁），另於93年3 月15日自白書更詳載：
    「開庭後，經由後，被告多經思考，願意坦誠（承）所有犯
    行，如同檢察官所示，查獲之帳單上，均有詳細記載所實（
    施）犯罪經過及日期等等。實因被告貪圖其中利潤，確有急
    需，才挺而走險販賣毒品．． ．」等語。此外，復有如附
    表四編號1、2、5、7至11所示之毒品海洛因、葡萄糖、分裝
    袋、電子磅秤、藥匙、標籤、帳冊等物扣案暨臺北縣政府警
    察局新莊分局93年2月26日搜索、扣押筆錄2份、查獲現場照
    片4張（見偵查卷第7頁至第45頁）在卷可證，上開扣案毒品
    經臺灣板橋地方法院檢察署送請法務部調查局鑑驗結果，如
    附表四編號1部分，含毒品嗎啡成分，鑑驗後淨重0. 44公克
    （空包裝重0.33公克），如附表四編號2部分2包，均含毒品
    海洛因成分，鑑驗後淨重0.83公克（空包裝重0.81公克），
    有該局93年調科壹字第060008356號鑑定通知書1份等在卷為
    憑。
(二)本件另扣得被告所有如附表四編號6至11所示之葡萄糖、分
    裝袋、電子磅秤、藥匙、標籤、帳冊等物，亦足以作為被告
    販賣毒品之佐證，堪認被告前開自白，與事實相符。
(三)雖被告嗣辯稱：其並未販賣毒品，扣案之帳冊非記錄販毒帳
    目，係與友人合資購毒之帳目云云，惟與前開供詞不符，且
    扣案帳冊記載內容（見偵查卷第21頁至第45頁），係按月日
    順序記載，詳載有「女」、「男」（按「女」係指毒品海洛
    因，「男」指毒品安非他命）以及「貨品進價表」、「進貨
    明細」、「出貨明細」、「帳款」、「進貨款項」、「尚欠
    貨款」、「已收帳款」、「未收帳款」等帳目，另標籤亦載
    有「女」、「男」等字樣。再者，被告於原審羈押訊問時供
    稱扣案之帳冊所載「女」、「男」分指毒品海洛因、安非他
    命，「大」、「小」係分指大、小包裝等語。另扣案帳冊經
    逐一整理（見偵查卷第第25頁至第44頁），其內載有附表二
    第一級毒品海洛因之販出日期、買受人、數量（1大或1小）
    及其金額（1大包1千元，1小包5百元不等），且亦載有如附
    表三所示第二級毒品安非他命之販出日期、買受人、數量（
    1大或1小不等）及其金額（1大包1千元、1小包5百元不等）
    ，佐以扣案帳冊記載尚欠金額、或已清（見偵查卷第27頁、
    第33頁），或已付現金（偵查卷第28頁），或無暫押貨物（
    偵查卷第32頁、第34頁、第39頁），或以戒指作為暫押物品
    （偵查卷第39頁）等，參互印證以觀，該帳冊所載內容確係
    被告買賣毒品之帳目無誤。又被告如僅係與他人合資購買毒
    品施用，衡情自無須大費周章，佯以進出貨名義記載進、出
    貨明細及相關金額之付現、尚欠或已清，或暫押貨物等，並
    準備標籤區分毒品類別之理。況上開帳冊亦無關於「合資」
    之記載，足見被告前開所辯，與常情有違，委無足取。至扣
    案帳冊固未記載購買者之實際姓名，而僅記載綽號，甚或未
    記載，致本院無法一一查明，但依前開事證，已足認定被告
    有販賣第1級毒品海洛因、第2級毒品安非他命之事實，自難
    以該帳冊購買者之姓名闕如而認不能證明被告犯罪，被告執
    此爭辯，亦屬無據。
(四)本院依扣案帳冊「進貨明細」、「進貨款項」、「進貨、貨
    款明細表」，列出被告販入第一級毒品海洛因及第二級毒品
  安非他命之日期、數量及價格，詳如附表一所示，而被告販入
  毒品之價格，因隨供需量及品質而有不同之變化，是以各次販
  入毒品換算之價格，容有差異，亦與常情無違。至「進貨款項
  」關於2月23日未記載金額部分，究竟有無進貨之事實，尚屬
  不明，乃不予列計。另本院依扣案帳冊「出貨明細」、「未收
  帳款」、「未收、已收帳款明細表」，列出被告販出第一級毒
  品海洛因及第二級毒品安非他命之日期、買受人（部分為空白
  ，乃記載為不詳）、數量及價格，並排除未收帳款、已收帳款
  與進貨明細重覆（或可能重覆）部分，計算出交易情形，如附
  表二、三所示。其中「未收帳款」未記載明細部分，無法究明
  係販出第一級毒品海洛因或第二級毒品安非他命以及其數量、
  金額，且亦不排除與「出貨明細」重覆，依「罪疑利益歸於被
  告」原則，亦不列入販出毒品之計算範圍。又關於帳冊內記載
  「欠」款或質押之情形，該部分或因價金尚未取得，或因質押
  物品之所有權仍屬質押人，被告尚無利得，乃未將該部分金額
  列入犯罪所得，故本院依帳冊記載，認定被告販賣第一級毒品
  價金計67,900元，因買家積欠16,600元（綽號阿儒部分係累積
  計算，詳如附表二備註欄所載），僅收取51,300元，另販賣第
  二級毒品安非他命價金計15,500元，因買家積欠4,900元，僅
  收取10,600元。
(五)扣案帳冊「貨品進價表」（按係購入之價格表）固記載：「
    女：一錢：17000，一兩：170000，半兩：85000，半錢：
    8500，4分之1：4250元」，且被告自承其係以每錢1萬7千元
    販入第1級毒品海洛因，並以每大包（約1公克）1千元、每
    小包（約0點5公克）5百元之價格賣出（按實際上販入情形
    如附表一所示，已如前述），固見其販入海洛因價格為每公
    克約4千5百33元（1錢＝3.75公克；17000元÷3.75＝4533.
    33元），而以每大包（約1公克）1千元、每小包（約0點5
    公克）5百元之價格賣出，但徵諸常情，一般販毒者，為減
    少成本，乃稀釋毒品，事所多有，參以本案亦扣得葡萄糖自
    明，是以被告在毒品中加入葡萄糖或其他物質稀釋後，將純
    度較差之第一級毒品海洛因以每公克1千元賣出，亦非無利
    可圖。至前開帳冊「貨品進價表」雖另記載：「男：1兩：
    32000，半兩：16000，1克：1300」，其中1兩以32000元換
    算結果，1克約為853元（1兩＝10錢＝37.5公克；32000元÷
    37.5＝853元），與上開記載1克1300元似有不符，惟查被告
    大量購入1兩之價格本即較為便宜，與一次購入1克之價格自
    有差異，尚難認前開帳冊此部分記載矛盾，而為被告有利之
    認定，附此敘明。
(六)查販賣第1級毒品海洛因、第2級毒品安非他命係違法行為，
    非可公然為之，亦無公定之價格，不論任何包裝，均可任意
    分裝增減分量，而每次買賣之價量，亦可能隨時依雙方間之
    關係深淺、資力、需求量及對行情之認知、來源是否充裕、
    查緝是否嚴緊，購買者被查獲時供述購買對象之可能性風險
    之評估等，因而異其標準，並機動調整，非可一概而論，而
    販賣之人從價差或量差中牟利方式雖異，惟其意圖營利之非
    法販賣行為則一，且第1級毒品海洛因、第2級毒品安非他命
    之交易為政府嚴予取締之犯罪，被告茍無利得，豈有甘冒重
    典，而販賣第1級毒品海洛因、第2級毒品安非他命予他人之
    理，參以被告前開自白書記載：「實因被告貪圖其中利潤，
    確有急需，才挺而走險販賣毒品」等語，益徵被告有賺取差
    額之營利意圖。
(七)至被告於偵查中供稱：「（提示行動電話號嗎作何用？）都
    是跟我買的人之電話號碼」，惟警方及原審依卷附帳冊內之
    電話號碼傳喚下列電話租用權人，其中證人楊雪娥於警詢供
    稱其係被告母親，證人林任蓬於警詢供稱其係被告父親，另
    證人汪守辰、吳明格、劉坤信、柯清鋒、陳奇宏、蔡承恩、
    李錦梅、李柏憲、房坤德、劉艷紅於警詢（見原審卷第70頁
    至102頁所附警詢筆錄）及證人翁惠蘭、林玉滿、林榮士、
    杜鎮源、翁偉倫、柯清鋒於原審亦證稱：不認識被告，或證
    稱：未曾向被告購買毒品等語，與被告前開供詞有間，但被
    告為圖一時方便，在帳冊登載一般友人或其他交往對象之電
    話號碼，乃事所多有，且本案事證明確，要難以被告前開供
    詞有誤即推定被告其餘自白與事實不符，亦難以前開證人之
    供詞而為被告有利之認定。
(八)綜上所述，被告上開所辯，顯係事後飾卸之詞，不足採信，
    其犯行堪以認定。
三、按被告行為後，刑法已於94年2月2日修正公布，並同自95年
    7月1日施行。而現行刑法第2條第1項規定「行為後法律有變
    更者，適用行為時之法律。但行為後之法律有利於行為人者
    ，適用最有利於行為人之法律」，即行為後法律有變更者，
    應為「從舊從輕」之比較，針對刑法修正變更之部分，自應
    就有利或不利於被告之一切相關情狀，綜其全部罪刑之結果
    而為比較，以定其應適用之法律。經查：
(一)按刑法於94年2月2日修正，95年7月1日施行，修正後刑法第
    56條連續犯規定已刪除，原可依裁判上一罪論處之連續犯等
    數個犯罪行為，應予數罪併罰，此刪除雖非犯罪構成要件之
    變更，但顯已影響行為人刑罰之法律效果，自屬法律變更，
    依新法第2條第1項規定，比較新舊法結果，仍應適用較有利
    於被告之行為時法律即舊法論以連續犯（最高法院95 年第8
    次刑事庭會議決議參照）。
(二)次按修正前刑法第51條規定：「數罪併罰，分別宣告其罪之
    刑，依左列各款定其應執行者：」其中第5款規定：「宣告
    多數有期徒刑者，於各刑中之最長期以上，各刑合併之刑期
    以下，定其刑期。但不得逾20年。」修正後刑法第51條第5
    款規定：「宣告多數有期徒刑者，於各刑中之最長期以上，
    各刑合併之刑期以下，定其刑期。但不得逾30年」比較結果
    ，修正後刑法並非較有利於行為人，依刑法第2條第1項前段
    之規定，仍應依修正前刑法，定其應執行刑。
(三)按刑法第65條第2項規定：「無期徒刑減輕者，為7年以上有
    期徒刑」，已修正為：「無期徒刑減輕者，為20年以下15年
    以上有期徒刑」。另就罰金刑之加減例，修正前刑法第68條
    規定「拘役或罰金加減者，僅加減其最高度」，修正後刑法
    第67條則規定「有期徒刑或罰金加減者，其最高度及最低度
    同加減之」，並刪除第68條有關罰金刑加減之規定，是以新
    法就罰金最高度及最低度同加重之，查毒品危害防制條例第
    4條第1項、第2項之販賣第1級毒品、第2級毒品行為，其法
    定刑分別為死刑或無期徒刑；處無期徒刑者，得併科新臺幣
    1千萬元以下罰金，以及無期徒刑或7年以上有期徒刑，得併
    科新臺幣7百萬元以下罰金，則依行為時之刑法規定其如併
    科罰金時，為銀元10元即新台幣30元以上，又如有減輕其刑
    規定之適用時，就毒品危害防制條例第4條第1項、第2項法
    定刑無期徒刑部分減輕其刑後之科刑範圍而言，無期徒刑則
    得減輕至7年以上有期徒刑，罰金刑僅加減其最高度；惟依
    修正後之刑法法律規定，販賣毒品行為如併科罰金時，須宣
    告新臺幣1千元以上之罰金刑，又如有減輕其刑規定適用時
    ，則無期徒刑部分則僅得減輕為20年以下15年以上有期徒刑
    ，罰金之最高、低度均在減刑之列，是以新法較修正前刑法
    第65條第2項、第68條所定，為不利於被告，經比較新舊法
    之結果，修正後之規定不利被告，依刑法第2條第1項規定，
    仍應適用修正前之行為時法。
(四)依最高法院95年度第8次及95年度第21次刑事庭會議決議意
    旨，受有期徒刑之執行完畢，於5年內故意再犯有期徒刑以
    上之罪，無論依修正前刑法第47條或修正後第47條第1項之
    規定均構成累犯，即無有利或不利之情形，於刑法修正施行
    後法院為裁判時，無庸為新、舊法之比較。
(五)修正後刑法第57條之規定，為法院就刑之裁量及酌減審認標
    準見解之明文化，非屬法律之變更，應適用修正後之規定（
    最高法院95年第8次刑事庭會議決議參照）。
(六)修正後刑法第59條之規定，為法院就刑之酌減審認標準見解
    之明文化，非屬法律之變更，參諸最高法院95年度第21  次
    刑事庭會議意旨，應逕適用現行法規定。
四、核被告所為，係分別犯毒品危害防制條例第4條第1項之販賣
    第一級毒品罪及同條第2項之販賣第二級毒品罪。被告先後
    多次販毒第一級毒品及先後多次販賣第二級毒品行為，時間
    均各緊接，手段亦均相若，犯罪構成要件俱各相同，顯係分
    別基於概括之犯意反覆為之，均為連續犯，應均依刑法第56
    條之規定以一罪論，其中除販賣第一級毒品罪之法定刑為死
    刑、無期徒刑及販賣第二級毒品罪法定刑無期徒刑部分，依
    法不得加重外，其餘部分應予加重其刑。被告所犯上開二罪
    間，各次販入及賣出毒品時間、對象均不一，非係一行為同
    時為之，且犯意各別，行為互殊，應予分論併罰。查被告曾
    於90年間犯竊盜等罪，經臺灣臺中地方法院判處有期徒刑1
    年2月確定，於91年3月29日假釋出監付保護管束，91年5月
    11  日假釋期滿，未經撤銷，以已執行完畢論，有本院被告
    全國前案紀錄表在卷可稽，被告受有期徒刑執行完畢，於5
    年以內再犯有期徒刑以上之各本罪，無論依修正前刑法第47
    條或修正後第47條第1項之規定均構成累犯，即無有利或不
    利之情形，自無庸為新、舊法之比較，應逕適用現行刑法第
    47條累犯之規定，除法定刑死刑、無期徒刑部分外，其餘部
    分遞加重其刑。按刑事審判旨在實現刑罰權之分配的正義，
    故法院對有罪被告之科刑，應符合罪刑相當之原則，使輕重
    得宜，罰當其罪，以契合社會之法律感情，此所以刑法第57
    條明定科刑時應審酌一切情狀，尤應注意該條所列十款事項
    以為科刑輕重之標準，並於同法第59條賦予法院以裁量權，
    如認「犯罪之情狀可憫恕，認科以最低度刑仍嫌過重者，得
    酌量減輕其刑」，俾使法院就個案之量刑，能斟酌至當。而
    刑法第59條規定所謂「犯罪之情狀」，應審酌其犯罪有無可
    憫恕之事由（即有無特殊之原因與環境，在客觀上足以引起
    一般同情，以及宣告法定低度刑，是否猶嫌過重等等），以
    為判斷（最高法院38年臺上字第16號、45年臺上字第1165號
    、51年臺上字第899號判例意旨）。經查：被告販賣第一級
    毒品罪部分，僅因一時貪圖利益，致罹重典，與基於大、中
    盤毒梟藉由販賣毒品獲取暴利者相較，犯罪情節較屬輕微，
    且販毒區域僅限於新莊地區，販毒對象大體固定，危害尚非
    鉅大，依其所犯情節，如科以法定最輕刑度，猶屬過重，其
    犯罪之情狀，衡情尚有可憫，應依刑法第59條規定減輕其刑
    。
五、原審以被告罪證明確，因予論罪科刑，固非無見。惟查：(一)
    被告行為後，刑法已於94年2月2日修正公布，並同自95年7
    月1日施行，其中關於條連續犯規定已刪除，刑法第51條第
    5款及同法第65條第2項規定亦已修正，原審未及比較適用，
    已有違誤。(二)查毒品危害防制條例第18條前段規定「查獲之
    第一、二級毒品，．．．不問屬於犯人與否，均沒收銷燬之
    」，採義務沒收主義。原判決以扣案所示之毒品海洛因，業
    經原審另於被告施用毒品案件判刑確定後，由檢察官執行沒
    收銷燬處分，無從再沒收銷燬，乃不另予宣告沒收銷燬云云
    ，亦有未洽。(三)本院認定被告販賣第一級毒品價金計67,900
    元，因買家積欠16,600元，僅收取51,300元，另販賣第二級
    毒品安非他命價金計15,500元，因買家積欠4,900元，僅收
    取10,600元，乃原判決認定被告販賣第一級毒品所得為新臺
    幣65,500元，販賣第二級毒品所得為15,500元，尚有未合。
    被告上訴意旨，否認犯罪，雖無足取，但查原判決既有上開
    可議，要屬無可維持，應予撤銷改判。爰審酌被告素行、犯
    罪動機、目的、手段、對社會所生危害、販賣毒品情節、所
    獲不法利益及犯後態度等一切情狀，就連續販賣第一級毒品
    部分，量處有期徒刑10年及就連續販賣第二級毒品部分，量
    處有期徒刑7年，並定其應執行刑為有期徒刑15年。按沒收
    物之執行完畢與沒收物之不存在，並非一事，因犯罪依法必
    須沒收之物，雖已於共犯中之一人確定判決諭知沒收，並已
    執行完畢，對於其他共犯之判決，仍應宣告沒收（最高法院
    65年6月22日、65年度第5次刑庭庭推總會議決議(二)參照）。
    查毒品危害防制條例第18條前段規定「查獲之第一、二級毒
    品，．．．不問屬於犯人與否，均沒收銷燬之」，採義務沒
    收主義，是以扣案查獲如附表四編號1、2所示之毒品海洛因
    （不含外包裝），雖經原審於被告另案施用毒品罪宣告沒收
    銷燬（按本院調取之臺灣板橋地方法院檢察署93年度執緝字
    第1942號及93年度執字第5842號全卷，尚未見檢察官執行沒
    收銷燬處分），但仍應於本案宣告沒收銷燬之。扣案如附表
    四編號6至11所示之葡萄糖（可供稀釋毒品之用）、分裝袋
    、電子磅秤、藥匙、標籤、帳冊等物，係被告所有，供本件
    犯罪所用之物，扣案如附表四編號12所示之外包裝袋3 個，
    係用以包裹第1級毒品，防止其裸露、逸出及潮濕之功用，
    並便於攜帶販賣，亦係供販賣毒品所用之物，均應依毒品危
    害防制條例第19條第1項之規定宣告沒收。被告販賣第一級
    毒品價金計67,900元，因買家積欠16,600元，僅收取51,300
    元，另未扣案販賣第二級毒品安非他命價金計15,500 元，
    因買家積欠4,900元，僅收取10,600元，是以被告販賣第一
    級毒品海洛因所得51,300元，及販賣第二級毒品安非他命所
    得10,600元，均宣告沒收，如全部或一部不能沒收時，以其
    財產抵償之。至另扣案如附表四編號3、4及6所示之物品，
    與本件無涉，乃不併予宣告沒收。
據上論斷，應依刑事訴訟法第369條第1項前段、第364條、第299
條第1項前段，毒品危害防制條例第4條第1項、第2項、第19條第
1項，修正前刑法第56條、第51條第5款，刑法第11條前段、第2
條第1項、第47條第1項、第59條，判決如主文。
本案經檢察官曾俊哲到庭執行職務
中    華    民    國    97    年  12      月    10    日
                刑事第十七庭  審判長法  官  高明哲
                                    法  官  陳憲裕
                                    法  官  陳世宗
以上正本證明與原本無異。
如不服本判決，應於收受送達後10日內向本院提出上訴書狀，其
未敘述上訴之理由者並得於提起上訴後10日內向本院補提理由書
（均須按他造當事人之人數附繕本）「切勿逕送上級法院」。
                                    書記官  粱淑時
中    華    民    國    97    年  12      月    10    日
附錄：本案論罪科刑法條全文
毒品危害防制條例第4條
製造、運輸、販賣第一級毒品者，處死刑或無期徒刑；處無期徒
刑者，得併科新臺幣一千萬元以下罰金。
製造、運輸、販賣第二級毒品者，處無期徒刑或七年以上有期徒
刑，得併科新臺幣七百萬元以下罰金。
製造、運輸、販賣第三級毒品者，處五年以上有期徒刑，得併科
新臺幣五百萬元以下罰金。
製造、運輸、販賣第四級毒品者，處三年以上十年以下有期徒刑
，得併科新臺幣三百萬元以下罰金。
製造、運輸、販賣專供製造或施用毒品之器具者，處一年以上七
年以下有期徒刑，得併科新臺幣一百萬元以下罰金。
前五項之未遂犯罰之。
附表一：
┌─┬────┬────┬────┬─────┬───┐
│編│毒品販入│販入毒品│數    量│金      額│備  註│
│號│日    期│種    類│        │（新臺幣）│      │
├─┼────┼────┼────┼─────┼───┤
│ 1│92年間  │女（海洛│1錢     │合計35,650│見帳冊│
│  │        │因）    │        │元        │「進貨│
│  │        │男（安非│1兩     │          │明細」│
│  │        │他命）  │        │          │      │
├─┼────┼────┼────┼─────┼───┤
│ 2│93.2.19 │女（海洛│「半」（│   8,500元│見帳冊│
│  │        │因）    │錢）    │          │「進貨│
│  │        │        │        │          │款項」│
│  │        │        │        │          │      │
├─┼────┼────┼────┼─────┼───┤
│ 3│93.2.20 │男（安非│3克     │   3,900元│見帳冊│
│  │        │他命）  │        │          │「進貨│
│  │        │        │        │          │款項」│
├─┼────┼────┼────┼─────┼───┤
│ 4│93.2.21 │女（海洛│半錢    │   8,500元│見帳冊│
│  │        │因）    │        │          │「進貨│
│  │        │        │        │          │明細」│
│  │        │        │        │          │      │
├─┼────┼────┼────┼─────┼───┤
│ 5│93.2.22 │女（海洛│1/4     │   3,000元│見帳冊│
│  │        │因）    │        │          │「進貨│
│  │        │        │        │          │明細」│
├─┼────┼────┼────┼─────┼───┤
│  │93.2.24 │女（海洛│半錢    │   8,000元│見帳冊│
│ 6│        │因）    │        │          │「進貨│
│  │        │        │        │          │明細」│
│  │        │        │        │          │      │
├─┼────┼────┼────┼─────┼───┤
│  │93.2.24 │安非他命│3克     │   3,900元│見帳冊│
│ 7│        │        │        │          │「進貨│
│  │        │        │        │          │明細」│
│  │        │        │        │          │      │
├─┼────┼────┼────┼─────┼───┤
│  │93.2.24 │女（海洛│半錢    │   8,000元│見帳冊│
│ 8│        │因）    │        │          │「進貨│
│  │        │        │        │          │明細」│
│  │        │        │        │          │      │
├─┼────┼────┼────┼─────┼───┤
│ 9│93.2.25 │女（海洛│1錢     │  20,000元│見帳冊│
│  │        │因）    │        │          │「進貨│
│  │        │        │        │          │明細」│
│  │        │        │        │          │      │
├─┼────┼────┼────┼─────┼───┤
│10│93.2.25 │女（海洛│各1（1錢│合計48,000│見帳冊│
│  │        │因）    │及1兩） │元        │「進貨│
│  │        │男（安非│        │          │、貨款│
│  │        │他命）  │        │          │明細表│
│  │        │        │        │          │」    │
├─┼────┼────┼────┼─────┼───┤
│11│93.2.25 │男（安非│1克     │   1,300元│見帳冊│
│  │        │他命）  │        │          │「進貨│
│  │        │        │        │          │、貨款│
│  │        │        │        │          │明細表│
│  │        │        │        │          │」    │
├─┼────┼────┼────┼─────┼───┤
│13│93.2.25 │男（安非│1克     │   1,000元│見帳冊│
│  │        │他命）  │        │          │「進貨│
│  │        │        │        │          │、貨款│
│  │        │        │        │          │明細表│
│  │        │        │        │          │」    │
├─┼────┼────┼────┼─────┼───┤
│合│        │        │        │149,750 元│      │
│計│        │        │        │          │      │
└─┴────┴────┴────┴─────┴───┘
附表二：
┌─┬────┬───┬────┬────┬─────┬────┐
│編│毒品賣出│買受人│賣出毒品│數    量│ 金    額 │備    註│
│號│日    期│      │種    類│        │（新臺幣）│        │
├─┼────┼───┼────┼────┼─────┼────┤
│ 1│92年間  │阿成  │女（海洛│1大     │   1,000元│見「未收│
│  │        │      │因）    │        │          │帳款」未│
│  │        │      │        │        │          │收款    │
├─┼────┼───┼────┼────┼─────┼────┤
│ 2│92年間  │阿丁  │女（海洛│1大     │   1,000元│見「未收│
│  │        │      │因）    │        │          │帳款」未│
│  │        │      │        │        │          │收款    │
├─┼────┼───┼────┼────┼─────┼────┤
│ 3│92年間  │佑佑  │女（海洛│0.5     │     500元│見「未收│
│  │        │      │因）    │        │          │帳款」  │
│  │        │      │        │        │          │未收款  │
├─┼────┼───┼────┼────┼─────┼────┤
│ 4│92年間  │阿榮  │女（海洛│1小     │     500元│見「未收│
│  │        │      │因）    │        │          │帳款」未│
│  │        │      │        │        │          │收款    │
├─┼────┼───┼────┼────┼─────┼────┤
│ 5│93.2.8  │阿周  │女（海洛│1大     │   1,000元│見「未收│
│  │        │      │因）    │        │          │帳款」未│
│  │        │      │        │        │          │收款    │
├─┼────┼───┼────┼────┼─────┼────┤
│ 6│93.2.19 │小真  │女（海洛│2大     │   2,000元│見「未收│
│  │        │      │因）    │        │          │帳款」未│
│  │        │      │        │        │          │收款    │
├─┼────┼───┼────┼────┼─────┼────┤
│ 7│93.2.21 │阿亮  │女（海洛│        │   1,000元│見「出貨│
│  │        │      │因）    │        │          │明細」  │
├─┼────┼───┼────┼────┼─────┼────┤
│ 8│93.2.21 │阿儒  │女（海洛│        │   1,000元│見「出貨│
│  │        │      │因）    │        │          │明細」  │
│  │        │      │        │        │          │（還5百 │
│  │        │      │        │        │          │元，即欠│
│  │        │      │        │        │          │500元） │
├─┼────┼───┼────┼────┼─────┼────┤
│ 9│93.2.21 │阿儒  │女（海洛│        │   500元  │見「出貨│
│  │        │      │因）    │        │          │明細」  │
│  │        │      │        │        │          │        │
├─┼────┼───┼────┼────┼─────┼────┤
│10│93.2.21 │阿榮  │女（海洛│        │   1,000元│見「出貨│
│  │        │      │因）    │        │          │明細」  │
├─┼────┼───┼────┼────┼─────┼────┤
│11│93.2.21 │阿儒  │女（海洛│        │   500元  │見「出貨│
│  │        │      │因）    │        │          │明細」  │
│  │        │      │        │        │          │（還300 │
│  │        │      │        │        │          │元，欠20│
│  │        │      │        │        │          │0元）   │
├─┼────┼───┼────┼────┼─────┼────┤
│12│93.2.21 │不良  │女（海洛│        │   1,000元│見「出貨│
│  │        │      │因）    │        │          │明細」  │
├─┼────┼───┼────┼────┼─────┼────┤
│13│93.2.21 │大頭  │女（海洛│        │   2,000元│見「出貨│
│  │        │      │因）    │        │          │明細」  │
├─┼────┼───┼────┼────┼─────┼────┤
│14│93.2.22 │小真  │女（海洛│        │   2,000元│見「出貨│
│  │        │      │因）    │        │          │明細」  │
│  │        │      │        │        │          │（欠100 │
│  │        │      │        │        │          │0元）   │
├─┼────┼───┼────┼────┼─────┼────┤
│15│93.2.22 │建良  │女（海洛│        │   1,000元│見「出貨│
│  │        │      │因）    │        │          │明細」  │
├─┼────┼───┼────┼────┼─────┼────┤
│16│93.2.22 │阿四仔│女（海洛│        │   1,000元│見「出貨│
│  │        │      │因）    │        │          │明細」  │
├─┼────┼───┼────┼────┼─────┼────┤
│17│93.2.22 │阿榮  │女（海洛│        │   1,500元│見「出貨│
│  │        │      │因）    │        │          │明細」  │
├─┼────┼───┼────┼────┼─────┼────┤
│18│93.2.22 │阿四仔│女（海洛│        │   2,000元│見「出貨│
│  │        │      │因）    │        │          │明細」（│
│  │        │      │        │        │          │欠）    │
├─┼────┼───┼────┼────┼─────┼────┤
│19│93.2.22 │阿儒  │女（海洛│        │     500元│見「出貨│
│  │        │      │因）    │        │          │明細」（│
│  │        │      │        │        │          │還500元 │
│  │        │      │        │        │          │，欠800 │
│  │        │      │        │        │          │元《按係│
│  │        │      │        │        │          │前欠500 │
│  │        │      │        │        │          │元及200 │
│  │        │      │        │        │          │元，合  │
│  │        │      │        │        │          │計700元 │
│  │        │      │        │        │          │之誤》）│
├─┼────┼───┼────┼────┼─────┼────┤
│20│93.2.22 │阿儒  │女（海洛│        │     500元│見「出貨│
│  │        │      │因）    │        │          │明細」（│
│  │        │      │        │        │          │係簽帳，│
│  │        │      │        │        │          │連同前帳│
│  │        │      │        │        │          │，合計積│
│  │        │      │        │        │          │欠金額12│
│  │        │      │        │        │          │00元）  │
├─┼────┼───┼────┼────┼─────┼────┤
│21│93.2.22 │阿榮  │女（海洛│        │   1,000元│見「出貨│
│  │        │      │因）    │        │          │貨明細」│
├─┼────┼───┼────┼────┼─────┼────┤
│22│93.2.22 │阿東  │女（海洛│        │   2,000元│見「出貨│
│  │        │      │因）    │        │          │明細」  │
├─┼────┼───┼────┼────┼─────┼────┤
│23│93.2.22 │阿儒  │女（海洛│        │   1,000元│見「出貨│
│  │        │      │因）    │        │          │明細」（│
│  │        │      │        │        │          │已支付，│
│  │        │      │        │        │          │另前帳欠│
│  │        │      │        │        │          │1200元，│
│  │        │      │        │        │          │還700 元│
│  │        │      │        │        │          │，欠500 │
│  │        │      │        │        │          │元。    │
├─┼────┼───┼────┼────┼─────┼────┤
│24│93.2.23 │阿弟仔│女（海洛│        │   1,000元│見「出貨│
│  │        │      │因）    │        │          │明細」（│
│  │        │      │        │        │          │質押手機│
│  │        │      │        │        │          │，無所得│
│  │        │      │        │        │          │）      │
├─┼────┼───┼────┼────┼─────┼────┤
│25│93.2.23 │阿文  │女（海洛│        │     500元│見「出貨│
│  │        │      │因）    │        │          │明細」  │
├─┼────┼───┼────┼────┼─────┼────┤
│26│93.2.23 │阿亮  │女（海洛│        │   5,000元│見「出貨│
│  │        │      │因）    │        │          │明細」  │
├─┼────┼───┼────┼────┼─────┼────┤
│27│93.2.23 │阿四仔│女（海洛│        │   2,000元│見「出貨│
│  │        │      │因）    │        │          │明細」（│
├─┼────┼───┼────┼────┼─────┼────┤
│28│93.2.23 │阿儒  │女（海洛│1小     │     500元│見「出貨│
│  │        │      │因）    │        │          │明細」  │
├─┼────┼───┼────┼────┼─────┼────┤
│29│93.2.23 │阿四仔│女（海洛│2大     │   2,000元│見「出貨│
│  │        │      │因）    │        │          │明細」  │
├─┼────┼───┼────┼────┼─────┼────┤
│30│93.2.23 │阿儒  │女（海洛│1小     │     500元│見「出貨│
│  │        │      │因）    │        │          │明細」  │
├─┼────┼───┼────┼────┼─────┼────┤
│31│93.2.23 │阿東  │女（海洛│4大     │   2,000元│見「出貨│
│  │        │      │因）    │        │          │明細」  │
├─┼────┼───┼────┼────┼─────┼────┤
│32│93.2.23 │阿榮  │女（海洛│1大     │   1,000元│見「出貨│
│  │        │      │因）    │        │          │明細」  │
├─┼────┼───┼────┼────┼─────┼────┤
│33│93.2.24 │阿丁  │女（海洛│1大     │   1,000元│見「出貨│
│  │        │      │因）    │        │          │明細」  │
├─┼────┼───┼────┼────┼─────┼────┤
│34│93.2.24 │不詳  │女（海洛│1       │   1,000元│見「出貨│
│  │        │      │因）    │        │          │明細」（│
│  │        │      │        │        │          │欠1000元│
│  │        │      │        │        │          │）      │
├─┼────┼───┼────┼────┼─────┼────┤
│35│93.2.24 │不詳  │女（海洛│2.5     │   2,000元│見「出貨│
│  │        │      │因）    │        │          │明細」  │
├─┼────┼───┼────┼────┼─────┼────┤
│36│93.2.24 │不詳  │女（海洛│1       │   1,000元│見「出貨│
│  │        │      │因）    │        │          │明細」  │
├─┼────┼───┼────┼────┼─────┼────┤
│37│93.2.24 │不詳  │女（海洛│1       │     800元│見「出貨│
│  │        │      │因）    │        │          │明細」  │
├─┼────┼───┼────┼────┼─────┼────┤
│38│93.2.24 │不詳  │女（海洛│3       │   2,000元│見「出貨│
│  │        │      │因）    │        │          │明細」  │
├─┼────┼───┼────┼────┼─────┼────┤
│39│93.2.24 │不詳  │女（海洛│1       │   1,000元│見「出貨│
│  │        │      │因）    │        │          │明細」  │
├─┼────┼───┼────┼────┼─────┼────┤
│40│93.2.24 │不詳  │女（海洛│2       │   2,000元│見「出貨│
│  │        │      │因）    │        │          │明細」  │
├─┼────┼───┼────┼────┼─────┼────┤
│41│93.2.24 │不詳  │女（海洛│0.5     │     500元│見「出貨│
│  │        │      │因）    │        │          │明細」  │
├─┼────┼───┼────┼────┼─────┼────┤
│42│93.2.24 │不詳  │女（海洛│2       │   2,000元│見「出  │
│  │        │      │因）    │        │          │貨明細」│
├─┼────┼───┼────┼────┼─────┼────┤
│43│93.2.24 │不詳  │女（海洛│0.5     │   1,000元│見「出貨│
│  │        │      │因）    │        │          │明細」（│
│  │        │      │        │        │          │還500元 │
│  │        │      │        │        │          │，欠500 │
│  │        │      │        │        │          │元）    │
├─┼────┼───┼────┼────┼─────┼────┤
│44│93.2.25 │阿東  │女（海洛│1       │   1,000元│見「出貨│
│  │        │      │因）    │        │          │明細」  │
├─┼────┼───┼────┼────┼─────┼────┤
│45│93.2.25 │阿亮  │女（海洛│1       │   1,000元│見「出貨│
│  │        │      │因）    │        │          │明細」  │
├─┼────┼───┼────┼────┼─────┼────┤
│46│93.2.25 │阿東  │女（海洛│1       │   1,000元│見「出貨│
│  │        │      │因）    │        │          │明細」  │
├─┼────┼───┼────┼────┼─────┼────┤
│47│93.2.25 │阿周  │女（海洛│1       │     600元│見「出貨│
│  │        │      │因）    │        │          │明細」（│
│  │        │      │        │        │          │未收400 │
│  │        │      │        │        │          │元）    │
├─┼────┼───┼────┼────┼─────┼────┤
│48│93.2.25 │阿四仔│女（海洛│3       │   2,000元│見「出貨│
│  │        │      │因）    │        │          │明細」  │
├─┼────┼───┼────┼────┼─────┼────┤
│49│93.2.25 │豐友  │女（海洛│5       │   3,000元│見「出貨│
│  │        │      │因）    │        │          │明細」（│
│  │        │      │        │        │          │暫押戒指│
│  │        │      │        │        │          │，未收款│
│  │        │      │        │        │          │）      │
├─┼────┼───┼────┼────┼─────┼────┤
│50│93.2.25 │阿榮  │女（海洛│2       │   1,000元│見「出貨│
│  │        │      │因）    │        │          │明細」  │
├─┼────┼───┼────┼────┼─────┼────┤
│51│93.2.25 │阿儒  │女（海洛│0.5     │     500元│見「出貨│
│  │        │      │因）    │        │          │明細」（│
│  │        │      │        │        │          │未收款  │
│  │        │      │        │        │          │，連前欠│
│  │        │      │        │        │          │計欠1000│
│  │        │      │        │        │          │元）    │
├─┼────┼───┼────┼────┼─────┼────┤
│52│93.2.25 │佑佑  │女（海洛│0.5     │     500元│見「出貨│
│  │        │      │因）    │        │          │明細」（│
│  │        │      │        │        │          │未收）  │
│  │        │      │        │        │          │        │
├─┼────┼───┼────┼────┼─────┼────┤
│53│93.2.25 │排骨  │女（海洛│1       │   1,000元│見「出貨│
│  │        │      │因）    │        │          │明細」（│
│  │        │      │        │        │          │未收200 │
│  │        │      │        │        │          │元）    │
├─┼────┼───┼────┼────┼─────┼────┤
│54│93.2.25 │阿東  │女（海洛│3       │   2,000元│見「出貨│
│  │        │      │因）    │        │          │明細」  │
├─┼────┼───┼────┼────┼─────┼────┤
│合│        │      │        │        │   67900元│尚未收取│
│計│        │      │        │        │          │之款項為│
│  │        │      │        │        │          │16,600元│
│  │        │      │        │        │          │        │
└─┴────┴───┴────┴────┴─────┴────┘
附表三：
┌─┬────┬───┬────┬────┬─────┬────┐
│編│毒品賣出│買受人│賣出毒品│數    量│ 金    額 │備    註│
│號│日    期│      │種    類│        │（新臺幣）│        │
├─┼────┼───┼────┼────┼─────┼────┤
│ 1│92年間  │阿天  │男（安非│1大     │   1,000元│見「未收│
│  │        │      │他命）  │        │          │帳款」  │
│  │        │      │        │        │          │未收款  │
├─┼────┼───┼────┼────┼─────┼────┤
│ 2│93.2.20 │不詳  │男（安非│        │   1,500元│見「已收│
│  │（93.2.2│      │他命）  │        │          │帳款」尚│
│  │2收帳） │      │        │        │          │欠1,000 │
│  │        │      │        │        │          │元      │
├─┼────┼───┼────┼────┼─────┼────┤
│ 3│93.2.20 │不詳  │男（安非│1大     │   3,500元│見「未收│
│  │（93.2.2│      │他命）  │        │          │帳款」尚│
│  │3收帳） │      │        │        │          │欠1,000 │
│  │        │      │        │        │          │元      │
├─┼────┼───┼────┼────┼─────┼────┤
│ 4│93.2.22 │阿輝  │男（安  │        │     900元│見「出貨│
│  │        │      │非他命）│        │          │明細」  │
├─┼────┼───┼────┼────┼─────┼────┤
│ 5│93.2.23 │臭屁之│男（安  │        │   1,000元│見「出貨│
│  │        │友    │非他命）│        │          │明細」  │
│  │        │      │        │        │          │        │
├─┼────┼───┼────┼────┼─────┼────┤
│ 6│93.2.24 │阿坤  │男（安非│1       │   1,000元│見「出貨│
│  │        │      │他命）  │        │          │明細」  │
├─┼────┼───┼────┼────┼─────┼────┤
│ 7│93.2.24 │不詳  │男（安  │1       │   1,000元│見「出貨│
│  │        │      │非他命）│        │          │明細」  │
│  │        │      │        │        │          │        │
├─┼────┼───┼────┼────┼─────┼────┤
│ 8│93.2.24 │不詳  │男（安  │1       │   1,000元│見「出貨│
│  │        │      │非他命）│        │          │明細」  │
├─┼────┼───┼────┼────┼─────┼────┤
│9 │93.2.25 │阿偉  │男（安  │1克     │   2,000元│見「出貨│
│  │        │      │非他命）│        │          │明細」  │
│  │        │      │        │        │          │未收1500│
│  │        │      │        │        │          │元      │
├─┼────┼───┼────┼────┼─────┼────┤
│10│93.2.25 │阿輝  │男（安  │1克     │   1,700元│見「出貨│
│  │        │      │非他命）│        │          │明細」  │
│  │        │      │        │        │          │        │
├─┼────┼───┼────┼────┼─────┼────┤
│11│93.2.25 │阿周  │男（安  │1小     │     400元│見「未收│
│  │        │      │非他命）│        │          │、已收帳│
│  │        │      │        │        │          │款明細表│
│  │        │      │        │        │          │」未收款│
├─┼────┼───┼────┼────┼─────┼────┤
│12│93.2.25 │不詳  │男（安  │0.5     │     500元│見「出  │
│  │        │      │非他命）│        │          │貨明細」│
│  │        │      │        │        │          │        │
├─┼────┼───┼────┼────┼─────┼────┤
│合│        │      │        │        │15,500元  │尚未收取│
│計│        │      │        │        │          │款項    │
│  │        │      │        │        │          │4900元  │
└─┴────┴───┴────┴────┴─────┴────┘
附表四：
┌─┬──────┬─────┬───────────────┐
│編│扣案物品名稱│數  量    │備                      註    │
│號│            │          │                              │
├─┼──────┼─────┼───────────────┤
│ 1│毒品海洛因  │   1包    │鑑驗後淨重0.44公克。          │
├─┼──────┼─────┼───────────────┤
│ 2│毒品海洛因  │   2包    │鑑驗後淨重0.83公克。          │
│  │            │          │                              │
├─┼──────┼─────┼───────────────┤
│ 3│注射針筒    │   5支    │(1)被告施用毒品器具，與本件販賣│
│  │            │          │  毒品無涉。                  │
│  │            │          │(2)同上。                      │
├─┼──────┼─────┼───────────────┤
│ 4│止血帶      │   1條    │同上。                        │
├─┼──────┼─────┼───────────────┤
│ 5│吸食器      │   1組    │同上。                        │
├─┼──────┼─────┼───────────────┤
│ 6│葡萄糖      │   1罐    │供稀釋販賣之毒品使用。        │
├─┼──────┼─────┼───────────────┤
│ 7│分裝袋      │  58只    │供分裝販賣毒品使用。          │
├─┼──────┼─────┼───────────────┤
│ 8│電子磅秤    │   1台    │供分裝販賣毒品使用。          │
├─┼──────┼─────┼───────────────┤
│ 9│藥匙        │   6支    │即分裝匙，供分裝販賣毒品使用。│
│  │            │          │                              │
├─┼──────┼─────┼───────────────┤
│10│標籤        │  12張    │標示販賣之毒品種類代號（「男」│
│  │            │          │表安非他命，「女」表海洛因）。│
│  │            │          │                              │
├─┼──────┼─────┼───────────────┤
│11│帳冊        │   1本    │即記載販賣毒品進出貨帳目之筆記│
│  │            │          │本。                          │
├─┼──────┼─────┼───────────────┤
│12│第一級毒品外│3個（1個重│用以包裹毒品，防止其裸露、逸出│
│  │包裝袋      │0.  33公克│及潮濕之功用，並便於攜帶販賣，│
│  │            │，另2個計 │供販賣第一級毒品所用。        │
│  │            │重0.81公克│                              │
│  │            │）        │                              │
└─┴──────┴─────┴───────────────┘
  附件：
    93年3月12日偵查內容：
    問：甲○○你出生年月日？
    答：67年3月14日
    問：身分證字號？
    答：Ｚ000000000
    問：住哪邊？
    答：新莊市○○路○段115巷2弄5號
       （你被告違反毒品危害防制條例，你可以保持沉默，可
        以請律師，可以請求調查有利的證據）
    問：扣案的帳冊作什麼用的？
    答：報告檢察官，那是我自己寫的
    問：你寫的是不是？
    答：是
    問：是幫人家寫還是自己寫的？
    答：自己寫的
    問：自己寫來幹嘛的？
    答：無聊自己寫的
    問：無聊自己寫的喔，怎跟你自白講的不一樣，你不是有寫
        自白狀、答辯狀，是黑白寫（台語）的嗎？
    答：我寫的（台語）
    問：你寫的，但你意思不是這樣，意思是你本來要賣毒品，
        要日後參考用的嗎，是不是？（台語）
    答：是
    問：是日後要賣毒品參考用的嗎，是不是？（台語）
    答：是
    問：扣案的海洛因2小包是不是你的？
    答：是
    問：什麼時候在那邊買的？
    答：被抓那天買的
    問：被抓那天那邊跟誰買的？
    答：那邊附近的便利商店跟朋友買的
    問：那邊的便利商店，名字要講清楚，什麼路啊，在那邊附
        近便利商店？
    答：被抓到那裏
    問：跟誰買的？
    答：跟朋友買的
    問：朋友誰？
    答：不知道名字
    問：不知道名字是朋友喔？
    答：託朋友買的
    問：跟朋友買還是託朋友買？到底怎麼買？要講講清楚點，
        寫一堆狀紙近來，提你出來又不講清楚，不講清楚就再
        繼續關，你寫一堆來，我就聽聽看你講什麼，但你又給
        我亂講，到底怎麼來的？
    答：跟朋友買的
    問：朋友叫什麼名字
    答：報告檢察官，我不知道全名
    問：你都叫他什麼？（台語）
    答：都叫他阿峰（台語）
    問：阿峰是那個峰？
    答：山峰的峰
    問：聯絡方式是什麼，行動電話幾號啊？（台語）
    答：我不知道，我記在電話裡面
    問：沒關係，你不講是死你自己，你講是死他不是死你，看
        你是要死你自己還是死他，隨便你，我不會勉強你，聯
        絡方式幾號，不知道喔（台語）
    答：我就記在手機裡面
    問：你的行動電話？
    答：0000000000
    問：你那天有打電話給他約時間去買，對不對？（台語）
    答：對
    問：你買這2包海洛因要做什麼的？
    答：自己吸食用的
    問：你的狀紙寫說你一開始要賣毒品給自己用，但還沒準備
        好還沒賣就被抓，這是什麼意思，你買進來有想要賣，
        還沒賣就被抓，是不是？（台語）
    答：不是，還沒買
    問：那你買毒品是要做什麼？
    答：自己吸食的
    問：你帳冊都準備好了，你買了不是要賣，不然是要做
        什麼？（台語）答：是啊，我本來要賣，還沒買就被抓
        了（台語）
    問：所以說你有買進來啊，對不對？
    答：沒買進來（台語）
    問：沒買進來，那你海洛因要做什麼？（台語）
    答：沒啦，那2小包是自己吸食用的
    問：你自己都寫的很清楚，你想要賣，還沒賣就被抓啊（台
        語）
    答：對啊問：對啊，那你買就是要賣，還沒賣就被抓到，不
        是這樣嗎（台語）
    答：不是這樣
    問：沒？那你寫這樣要做什麼，到底是怎樣？（台語）
    答：那2包買進來是自己要吃的，2包怎麼有夠賣
    問：就賣到剩2包咩？（台語）
    答：無啦（台語）
    問：你講清楚，你狀子寫的是這個意思，不是你講的意思，
        而且你還說這帳冊是你隨便記的，供日後用的，還有日
        期，還有重量，還有時間，你在黑白講也沒關係，你買
        毒品是要賣的，還是賣剩的，到底是怎樣（台語）
    答：自己要吃的（台語）
    問：帳冊為什麼有日期的記載，寫的很清楚，93年幾月幾號
        ，賣給誰，多少錢喔？你用想的就想這麼多出來喔，是
        怎樣，幫人記的，還是自己記的？（台語）
    答：自己記的（台語）
    問：記要做什麼，這寫的這麼清楚，幾月幾號星期幾，什麼
        人幾千元，是男是女，你寫男女就對了，你寫男女嗎，
        寫那麼清楚，意思是寫什麼，要怎樣解釋，你用得那麼
        清楚，要給你幫忙也沒辦法，要黑白編也沒辦法，反正
        黑白編還是講實在話都是依法處理，是說你講得清楚，
        法官量刑部分會輕一點，你不講清楚就照這樣判，對不
        對，怎麼會有日期的記載，為什麼，要講嗎，不講是不
        是，有賣就有賣，沒有賣就沒有賣，沒有賣記這些要做
        什麼，你講這些誰會相信，你如果隨便畫一個圖，寫什
        麼就算了，但是這個寫那麼清楚又有日期，賣給誰，多
        少重，多少錢，還有上次欠多少，上次換貨多少，未收
        帳款，寫那麼清楚，你用想的都想得出來，你說這樣誰
        會相信，我也是要幫你忙，你要是要我們幫忙就要講清
        楚，看你向誰買的，賣給誰，什麼時候賣的，賣多少，
        你如果不講就不要講，不給你勉強（台語）答：有時買
        的人賣給誰，記不清楚，上面有寫。
    問：上面有寫就是你賣出去的嗎，是不是這樣，是不是這個
        意思，我聽不懂你的意思，你要講清楚。
    答：大部分都還沒賣到。
    問：就是要賣的？
    答：還沒賣到，
    問：還沒賣到，你寫這個什麼意思？
    答：是和朋友公家拿的，拿的時候是跟朋友公家買的。
    問：什麼人，那是公家買的，這是賣的，不是買的，你這個
        記帳是賣出去。
    答：對，這是跟人公家買的。
    問：我現在給你機會，你不要講，你剛才有講，你賣給誰，
        都有記，我如果要真的給你扣，你剛才那句話就扣死了
        ，要給你機會，你還不講，我們這些都是錄影的，不怕
        你隨便講，我們也不想冤枉你，有做就有做，沒有做就
        沒有做，剛才自己講出來的，寫那麼清楚，你講這個誰
        會相信，你講你事先記的，記那麼清楚，電話一調出來
        傳來就知道，你不想講就算了，要不要講，有什麼？
    答：有。
    問：有賣，賣的時間呢，是不是帳冊記的，有什麼，時間跟
        數量是不是帳冊記的，這些人都賣給人吃的？
    答：我賣給他們是供吸食用的。
    問：你是怎麼賣？男的賣多少？女的賣多少？（台語）
    答：1小包1小包賣
    問：海洛因、安非他命怎麼賣？男的是硬的，安非他命？（
        台語）
    答：是
    問：怎麼賣？（台語）
    答：1小包
    問：怎麼賣？多少錢（台語）
    答：1小包1千塊
    問：女的呢（台語）
    答：一樣
    問：二個都賣1千？（台語）
    答：是啊（台語）
    問：不是海洛因比較貴？還是差不多價格？
    答：差不多
    問：你都跟誰批貨？
    答：透過朋友跟中壢40幾歲的大哥買的
    問：那個大哥怎麼聯絡，你知道嗎，還是你那朋友怎麼聯絡
        ？這種東西，你要承認就全承認，你要幫上面的人擔下
        來，你要全擔下來是不是，我剛有說要幫你，既然我說
        要幫你，就是要幫你跟法官請求量刑輕點，對不對，你
        說透過朋友，是透過那個朋友，你又不說，全部你擔下
        來，你有需要這樣擔嗎（台語）
    答：聯絡方式就用電話聯絡
    問：電話？
    答：記在手機裡面
    問：你的手機呢？（台語）
    答：手機，那天被抓到，警察扣去了（台語）
    問：你現在手機放在那？（台語）
    答：沒有在警察局啦，在我被抓到的那旅社裡面
    問：在旅社裡面？
    答：是啊，我沒有帶
    問：旅社那邊？
    答：我被抓到那間旅社啊
    問：旅社老闆把你的手機拿走了嗎？（台語）
    答：我不知道（台語）
    問：你自己都沒背起來？朋友就是阿峰喔？還是另外叫什麼
        名字？朋友叫什麼名字？叫什麼名字要講啊（台語）
    答：忘記了，在手機裡面
    問：叫什麼名字？名字（台語）
    答：那名字我不知道
    問：你有供出上手，你的刑責是可以減輕，而且可以適用證
        人保護法，這你自己要知道，如果你怕供出自己會很慘
        ，那我也沒辦法，不過我想幫你，需要你講，你知道我
        意思嗎，你自己想看看，再簽名，你再寫狀紙過來。（
        台語）


司法院資訊處製作；財團法人民間司法改革基金會備份。
